【裁判字號】    91,上易,3387
【裁判日期】    920122
【裁判案由】    家庭暴力防治法等
【裁判全文】
臺灣高等法院刑事判決                          九十一年度上易字第三三八七號
    上  訴  人
    即  被  告  甲○○  男四十.
右上訴人，因家庭暴力防治法等案件，不服臺灣板橋地方法院，九十一年度易字第二
二○一號，中華民國九十一年十一月八日第一審判決（起訴案號：臺灣板橋地方法院
檢察署九十一年度偵字第一一九○六號、併辦案號：同署九十一年度偵字第一八八九
四、一九五二七號）提起上訴，本院判決如左：
    主      文
上訴駁回。
甲○○緩刑年，緩刑期間付保護管束，並禁止對乙○○實施家庭暴力行為。
    事實及理由
一、本案經本院審理結果，認第一審判決認上訴人即被告甲○○連續犯家庭暴力防治
    法第五十條之罪（與刑法第二百七十七條第一項之傷害罪及第三百零五條之恐嚇
    危害安全罪具想像競合犯關係），量處有期徒刑六月，如易科罰金以三百元折算
    一日；又犯刑法第一百三十五條之妨害公務罪，量處有期徒刑四月，如易科罰金
    以三百元折算一日。合併定其應執行刑為有期徒刑九月，如易科罰金以三百元折
    算一日，其認事用法，於法均無不合，應予維持。
二、被告上訴意旨略謂：伊被警打傷手臂，迄未痊癒，不可能再對被害人即其妻乙○
    ○施用暴力，應係被害人自行碰傷，原審判伊罪刑，伊實不甘心云云。
三、惟查被告確有先後二次毆傷被害人之暴力行為，迭據該被害人在警訊、偵查及原
    審中指訴歷歷，並有其受傷之診斷證明書在案可資佐證。被告就第一次毆打被害
    人之事，亦於警訊及檢察官偵查中坦承不諱（一一九○六號偵卷五頁反面、二三
    頁反面），就第二次吵架之事，在警訊時亦直陳：「我把她（按指被害人）推到
    房內‧‧‧」（一八八四九號偵卷五頁正面），足見被告空言否認犯罪，要係畏
    罪翻異之詞，核無可採，其上訴不能認為有理由，應予駁回。
四、查被告前無犯罪紀錄，未曾受有期徒刑以上刑之宣告，有本院被告全國前案紀錄
    表一份在案可徵，因本案遭押一月有餘，返家後已能與妻即被害人和睦相處，已
    經其妻到庭供明，並為之求情，請給予自新之機，本院衡酌上情，認被告經此教
    訓，當能知所警惕，信無再犯之虞，爰併予宣告緩刑三年，用啟自新，復依法諭
    知緩刑期間應付保護管束，以收矯正之效，且禁止對於被害人乙○○實施家庭暴
    力行為，以保被害人之安全。
據上論斷，應依刑事訴訟法第三百六十八條、第三百七十三條，家庭暴力防治法第三
十條第一項、第二項第一款，刑法第十一條前段、第七十四條第一款，判決如主文。
本案經檢察官沈明彥到庭執行職務。
中    華    民    國    九十二    年       一       月    二  十  二    日
                          臺灣高等法院刑事第十四庭
                              審判長法  官  陳  祐  輔
                                    法  官  陳  國  文
                                    法  官  洪  昌  宏
右正本證明與原本無異。
不得上訴。
                                    書記官  廖  月  女
中    華    民    國    九十二    年       一       月    二  十  七    日
附錄：本案論罪科刑法條全文
家庭暴力防治法第五十條第一、四款
違反法院依第十三條、第十五條所為之下列裁定者，為本法所稱之違反保護令罪，處
三年以下有期徒刑、拘役或科或併科新臺幣十萬元以下罰金：
一、禁止實施家庭暴力行為。
二、禁止直接或間接騷擾、接觸、通話或其他連絡行為。
三、命遷出住居所。
四、遠離住居所、工作場所、學校或其他特定場所。
五、命完成君害人處遇計畫：戒癮治療、精神治療、心理輔導或其他治療、輔導。
刑法第二百七十七條第一項
傷害人之身體或健康者，處三年以下有期徒刑，拘役或一千元以下罰金。
犯前項之罪，因而致人於死者，處無期徒刑或七年以上有期徒刑，致重傷者，處三年
以上、十年以下有期徒刑。
刑法第三百零五條
以加害生命、身體、自由、名譽、財產之事恐嚇他人，致生危害於安全者，處二年以
下有期徒刑、拘役或三百元以下罰金。
刑法第一百三十五條
對於公務員依法執行職務時，施強暴脅迫者，處三年以下有期徒刑、拘役或三百元以
下罰金。
意圖使公務員執行一定之職務或妨害其依法執行一定之職務或使公務員辭職，而施強
暴脅迫者，亦同。
犯前二項之罪，因而致公務員於死者，處無期徒刑或七年以上有期徒刑。致重傷者，
處三年以上七年以下有期徒刑。
並應依「法院辦理家庭暴力案件應行注意事項」辦理。


司法院資訊處製作；財團法人民間司法改革基金會備份。
